
\vspace{1.8em}
\begin{minipage}{\textwidth}
\stepcounter{mallinumber}
\textbf{Tüüpsõnamall \arabic{mallinumber}\,\vadja{lafkõ}}\\

\begin{sideways}
\begin{tabular}{l l}
muutvormimall & tunnused \\
\hline
\underline{la}\,+\,fkõ & \textsc{ sg nom } \\
\underline{la}\,+\,vga & \textsc{ sg gen } \\
\underline{la}\,+\,fka & \textsc{ sg par } \\
\underline{la}\,+\,fkasõ & \textsc{ sg ill } \\
\underline{la}\,+\,vgõz & \textsc{ sg ine } \\
\underline{la}\,+\,vgõss & \textsc{ sg ela } \\
\underline{la}\,+\,vgõllõ & \textsc{ sg all } \\
\underline{la}\,+\,vgõll & \textsc{ sg ade } \\
\underline{la}\,+\,vgõlt & \textsc{ sg abl } \\
\underline{la}\,+\,vgõssi & \textsc{ sg tra } \\
\underline{la}\,+\,vgõssaa & \textsc{ sg ter } \\
\underline{la}\,+\,vgõka & \textsc{ sg com } \\
\underline{la}\,+\,vgõd & \textsc{ pl nom } \\
\underline{la}\,+\,fkojõ & \textsc{ pl gen } \\
\underline{la}\,+\,fkoit & \textsc{ pl par } \\
\underline{la}\,+\,fkoisõ & \textsc{ pl ill } \\
\underline{la}\,+\,fkoiz & \textsc{ pl ine } \\
\underline{la}\,+\,fkoiss & \textsc{ pl ela } \\
\underline{la}\,+\,fkoillõ & \textsc{ pl all } \\
\underline{la}\,+\,fkoill & \textsc{ pl ade } \\
\underline{la}\,+\,fkoilt & \textsc{ pl abl } \\
\underline{la}\,+\,fkoissi & \textsc{ pl tra } \\
\underline{la}\,+\,fkoissaa & \textsc{ pl ter } \\
\underline{la}\,+\,fkoika & \textsc{ pl com } \\
\end{tabular}
\end{sideways}
\captionof{table}{Tüüpsõna \arabic{mallinumber}\,\textit{lafkõ} ekstraheeritud muutvormimallid.}
\label{tab:tüüpsõnamall-lafkõ}

\end{minipage}

 
\vspace{1em}
\noindent Tüüpsõna ei hõlma teisi lekseeme vormi\-sõnastikus.
